臺灣屏東地方法院民事裁定           100年度消債更字第57號
聲  請  人
即債務人    李沅駿
上列當事人聲請消費者債務清理事件，本院裁定如下：
    主  文
債務人李沅駿自中華民國一OO年十月二十五日十二時起開始更生
程序。
命司法事務官進行本件更生程序。
    理  由
一、按債務人不能清償債務或有不能清償之虞；且無擔保或無優
    先權之債務總額未逾新台幣1200萬元者，於法院裁定開始清
    算程序或宣告破產前，得向法院聲請更生；又法院開始更生
    程序之裁定，應載明其年、月、日、時，並即時發生效力，
    消費者債務清理條例第3 條、第42條第1 項、第45條第1 項
    分別定有明文。次按法院裁定開始更生或清算程序後，得命
    司法事務官進行更生或清算程序，必要時得選任律師、會計
    師或其他適當之自然人或法人一人為監督人或管理人，同條
    例第16條第1 項亦有明文。
二、本件債務人主張：債務人就其總額新台幣（下同）2,671,06
    7 元之債務有不能清償之情事，曾於民國100年5月間以書面
    向最大債權金融機構中國信託銀行請求依「中華民國銀行公
    會會員辦理消費金融案件無擔保債務協商機制」共同協商債
    務清償方案，嗣經協商不成立；因債務人目前罹患鼻咽癌，
    於99年以後之月平均收入約17,280元，且債務人除有每月基
    本生活費需支應外，尚須扶養債務人之母親與一名子女，債
    務人雖有坐落屏東市○○路160 巷16之3 號4 樓之土地、房
    屋，然該不動產負有抵押貸款本金約1,694,419 元，經法院
    以100 年度司執字第25261 號事件，鑑定價額約2,160,60 0
    元，目前由債權人聲請法院拍賣中；債務人雖另有2001年份
    日產廠牌汽車一部，但變現價值不高；則以債務人每月平均
    約17,280元之薪資可資運用，實已不足以維持基本生活；就
    前述債務實已不能清償，又其無擔保或無優先權之債務總額
    未逾1,200 萬元，復未經法院裁定開始清算程序或宣告破產
    ，爰向本院聲請更生等語。
三、經查債務人所主張之上開事實，業據其提出無擔保債務還款
    計畫、債權人清冊、財政部南區國稅局99年度綜合所得稅各
    類所得資料清單暨財產歸屬資料清單及戶籍謄本等件為證，
    復經本院依職權調閱債務人財產所得情形，有稅務電子閘門
    財產所得調件明細表等附卷可稽，堪信屬實。此外，本件又
    查無債務人有消費者債務清理條例第6 條第3 項、第8 條或
    第46條各款所定駁回更生聲請之事由存在，則債務人聲請更
    生，應屬有據，爰裁定如主文第1 項所示，並命司法事務官
    進行本件更生程序。
中    華    民    國   100    年    10    月    7     日
                        民事庭法  官  李麗芳
正本係照原本作成。
本裁定不得抗告。
本件公告日期：100年10月7日
中    華    民    國   100    年    10    月    7     日
                              書記官  滕一珍